臺灣新北地方法院板橋簡易庭小額民事判決
111年度板小字第1954號
原      告  李昱樺  

被      告  王彥博  


上列當事人間請求侵權行為損害賠償(交通)事件，本院於民國11
1年7月8日言詞辯論終結，判決如下：
    主      文
被告應給付原告新臺幣33,296元，及自民國111年6月21日起至清
償日止，按週年利率5%計算之利息。
原告其餘之訴駁回。
訴訟費用新臺幣1,000元，由被告負擔新臺幣560元，餘由原告負
擔。
本判決原告勝訴部分得假執行。
原告其餘假執行之聲請駁回。
    事實及理由
一、原告主張：被告於民國109年10月10日凌晨2時29分許，駕駛
    車牌號碼000-0000號自用小客車，行經新北市○○區○○路0段0
    號前，因迴轉時未注意來往車輛，與原告騎乘威摩科技股份
    有限公司（下稱威摩公司）所有之車牌號碼000-0000號普通
    輕型機車(下稱系爭車輛)發生碰撞，致系爭車輛受損，原告
    因而受有右側手部挫傷、右側膝部挫傷擦傷之傷害。原告因
    被告前開行為受有下列損害：㈠醫療費用新臺幣（下同）580
    元；㈡系爭車輛修復費用59,125元。上述合計59,705元。嗣
    系爭車輛所有權人威摩公司將系爭車輛損害賠償請求權讓與
    原告，為此，爰依民法第184條第1項前段、第2項、第191條
    之2規定，請求被告賠償。並聲明：㈠被告應給付原告59,705
    元，及自起訴狀繕本送達翌日起至清償日止，按週年利率5%
    計算之利息。㈡願供擔保請准宣告假執行。
二、被告則以：時隔太久已忘記事故發生經過；不確定報價單所
    載維修項目均係本件事故所造成；對於原告請求賠償醫療費
    用沒有意見等語，資為抗辯。並聲明：原告之訴駁回。
三、法院之判斷：
  ㈠原告主張被告於上開時、地駕駛前揭車輛，與系爭車輛發生
    碰撞，致系爭車輛受損，原告因而受有右側手部挫傷、右側
    膝部挫傷擦傷之傷害等事實，業據其提出天主教永和耕莘醫
    院(下稱耕莘醫院)出具之診斷證明書暨醫療費用收據、威摩
    科技股份有限公司出具之報價單為證，並據本院依職權向新
    北市政府警察局永和分局調閱本件道路交通事故卷宗，核閱
    屬實，且為被告所不爭執，首堪認定屬實。
  ㈡按汽車迴車前，應暫停並顯示左轉燈光或手勢，看清無來往
    車輛，並注意行人通過，始得迴轉，道路交通安全規則第10
    6條第5款定有明文。另按因故意或過失，不法侵害他人之權
    利者，負損害賠償責任；汽車、機車或其他非依軌道行駛之
    動力車輛，在使用中加損害於他人者，駕駛人應賠償因此所
    生之損害，民法第184條第1項前段、第191條之2前段分定明
    文。參以原告於警詢時陳稱：伊沿中正路內車道往中山路1
    段方向行駛，號誌是圓形綠燈，約行駛至路口中心處時，伊
    看見一部汽車在對向車道不確定是要左轉還是迴轉，伊見狀
    放慢速度要讓那部汽車先過，然後那部汽車迴轉，但沒辦法
    一次完成迴轉動作，那部汽車車頭朝可不可紅茶飲料店方向
    車輛呈靜止狀態，伊看見對方汽車停下來後，就加速直行駛
    入中山路1段內車道，當伊通過那部汽車時，對方突然起步
    駛入內車道碰撞伊車尾，伊因而人車倒地等語；被告於警詢
    時陳稱：伊當時行駛於中山路1段往中正路方向最內側車道
    ，至永和路2段口迴轉，迴轉後進入中山路1段往中和方向內
    側車道，一迴轉，對方停在伊面前，伊反應不及就撞上了等
    語，足認被告駕駛前揭車輛迴車前確未看清無來往車輛，致
    與系爭車輛發生碰撞，而有過失。準此，原告依前開規定，
    請求被告負損害賠償責任，洵屬有據。　
  ㈢醫療費用部分：
　　原告主張因被告前開過失行為，受有前開傷勢，而支出醫療
    費用580元乙節，業據提出前揭診斷證明書暨醫療費用收據
    為佐，且為被告所不爭執，則原告請求被告給付醫療費用58
    0元，洵屬可採。
  ㈣系爭車輛修復費用部分：
    按物被毀損時，被害人除得依民法第196條請求賠償外，並
    不排除民法第213條至第215條之適用。依民法第196條請求
    賠償物被毀損所減少之價額，得以修復費用為估定之標準，
    但以必要者為限（例如：修理材料以新品換舊品，應予折舊
    ）。被害人如能證明其物因毀損所減少之價額，超過必要之
    修復費用時，就其差額，仍得請求賠償【最高法院77年度第
    9次民事庭會議決議㈠可資參照】。查系爭車輛修復費用為59
    ,125元(零件53,750元、工資5,375元)，此有前開報價單附
    卷可考。惟該修復費用中零件係以新品更換舊品，則應扣除
    折舊後計算其損害。再依行政院財政部發布之「固定資產耐
    用年數表」規定，機械腳踏車，其耐用年數為3年，並依同
    部訂定之「固定資產折舊率表」規定，耐用年數3年依定率
    遞減法之折舊率為千分之536，其最後1年之折舊額，加歷年
    折舊累計額，其總和不得超過該資產成本原額10分之9。準
    此，系爭車輛係於108年11月出廠，有公路監理電子閘門查
    詢結果在卷足憑，至本件事故發生之109年10月10日，系爭
    車輛之實際使用年數為11個月，故零件部分得請求之金額應
    以27,341元為限（計算式如附表），加計工資5,375元，共
    計32,716元（計算式：27,341元＋5,375元＝32,716元），即
    為原告得請求之金額。至被告固以前揭情詞置辯，惟本院審
    酌原告所提出之報價單，其上所載維修項目與卷附現場照片
    顯示之受損位置相當，且系爭車輛交由與兩造無利害關係之
    車廠估價核定維修項目，維修項目亦無不合理之處，堪認該
    報價單之修理項目均具有修復之必要性，且屬合理，被告空
    言執前詞置辯，惟未提出任何證據佐證之，洵不足採。
　㈤準此，原告得請求被告賠償之金額共計33,296元(計算式：58
    0元＋32,716元＝33,296元)。 
四、綜上所述，原告基於侵權行為損害賠償之法律關係，請求被
    告給付33,296元，及自起訴狀繕本送達翌日即111年6月21日
    起至清償日止，按週年利率5%計算之利息，為有理由，應予
    准許。逾此部分之請求，為無理由，應予駁回。
五、本件事證已臻明確，兩造其餘之攻擊防禦方法及所提證據，
    於判決結果不生影響，爰不一一論列，併此敘明。
六、本件原告勝訴部分係適用小額訴訟程序所為被告敗訴之判決
    ，爰依職權宣告假執行，又原告聲請供擔保宣告假執行之部
    分，僅係促使法院職權發動，毋庸另予准駁之表示。至原告
    敗訴之部分，其假執行之聲請即失所附麗，應予駁回。
七、訴訟費用負擔：本件訴訟費用額為原告已繳納之第一審裁判
    費1,000元，其中被告應負擔560元，餘由原告負擔。
中　　華　　民　　國　　111 　年　　7 　　月　　19　　日
                  臺灣新北地方法院板橋簡易庭
                            法  官  施函妤
以上為正本係照原本作成。
如不服本判決，應於送達後20日內，向本院提出上訴狀並表明上
訴理由，如於本判決宣示後送達前提起上訴者，應於判決送達後
20日內補提上訴理由書（須附繕本）。
中　　華　　民　　國　　111 　年　　7 　　月　　19　　日
                            書記官  吳昌穆
附錄：
一、民事訴訟法第436條之24第2項：
    對於小額程序之第一審裁判上訴或抗告，非以其違背法令為
    理由，不得為之。
二、民事訴訟法第436條之25：
    上訴狀內應記載上訴理由，表明下列各款事項：
    (一)原判決所違背之法令及其具體內容。
    (二)依訴訟資料可認為原判決有違背法令之具體事實。
三、民事訴訟法第471條第1項：（依同法第436條之32第2項規定
    於小額事件之上訴程序準用之）
    上訴狀內未表明上訴理由者，上訴人應於提起上訴後二十日
    內，提出理由書於原第二審法院；未提出者，毋庸命其補正
    ，由原第二審法院以裁定駁回之。
附表：　　
折舊時間           金額
第1年折舊值        53,750×0.536×(11/12)=26,409
第1年折舊後價值    53,750-26,409=27,341